# 《担保企业会计核算办法》目前是否有效？

提问人：小头鱼 时间：2013-04-12 12:04:13
2007 年 1 月 1 日，财政部发布《金融企业财务规则》，
担保企业作为金融企业， 2005 年 11 月发布的《担保企业会计核算办法》，是否仍然有效？？谢谢！

回答人：chenyiwei
财务和会计是不同的范畴，《金融企业财务规则》不能作为《担保企业会计核算办法》废止的法理依据。 但是， 2010 年发布的《企业会计准则解释第 4 号》第八条规定：“融资性担保公司应当执行企业会计准则，并按照《企业会计准则--应用指南》有关保险公司财务报表格式规定，结合公司实际情况，编制财务报表并对外披露相关信息，不再执行《担保企业会计核算办法》（财会[2005]17号）。”因此，对于融资性担保公司，目前的要求是一律执行新准则，不能再继续执行原先的《担保企业会计核算办法》。

提问人：小头鱼 时间：2013-04-22 21:40:25
回复 chenyiwei 的帖子
1 、财务和会计是不同范畴如何理解，两者有何区别？？
例如此处，《金融企业财务规则》第二条规定：“在中华人民共和国境内依法设立的国有及国有控股金融企业、金融控股公司、担保公司，城市商业银行、农村合作银行、信用社（以下简称金融企业）适用本规则。”
第六十六条规定：“本规则自 2007 年 1 月 1 日起施行，《金融保险企业财务制度》（〔 93 〕财商字第 11 号）、《保险公司财务制度》
（财债字〔 1999 〕 8 号）、《证券公司财务制度》（财债字〔 1999 〕 215 号）、《金融资产管理公司财务制度（试行）》（财金〔 2000 〕 17 号）同时废止。”
2 、目前融资性担保公司，要执行新准则。而对于非融资性担保公司，是执行《金融企业财务规则》与《担保企业会计核算办法》？

回答人：chenyiwei
财务所关注的是企业的经济交易该不该发生以及如何发生的问题；会计关心的是账务处理，即如何对已发生的交易进行确认、计量、列报和披露的问题。对交易本身的合规性、经济性、效益性等的考量都属于财务范畴。